【裁判字號】    88,交聲,580
【裁判日期】    890522
【裁判案由】    違反道路交通管理處罰條例聲明異議
【裁判全文】
臺灣臺北地方法院交通事件裁定                    八十八年度交聲字第五八○號
    異議人即
    受處分人  甲○○
右列受處分人因違反道路交通管理處罰條例案件，對於臺北市交通事件裁決所中華民
國八十八年十月十六日所為之處分( 原處分案號：北市交裁車字第22-158487206號 )
聲明異議，本院裁定如左：
        主      文
異議駁回。
        理      由
一、按汽車駕駛人，在行人穿越道臨時停車者，處新臺幣三百元以上六百元以下罰鍰
    ，道路交通管理處罰條例第五十五條第一款定有明文。
二、本件受處分人即異議人甲○○於八十八年五月十二日清晨六時五十六分許，駕駛
    一輛車牌C7-687號營業小客車，沿臺北市○○路由南往北方向行駛，途經松江路
    、農安街設有燈光號誌交岔路口，明知綠燈即將轉換為禁止通行之紅燈，猶於紅
    燈亮後0.8 秒，駕車超越停止線而在行人穿越道上臨時停車，為設於該路口之固
    定照相桿拍照採證，經臺北市政府警察局中山分局交通分隊執勤員警陳培政以受
    處分人有違反道路交通管理處罰條例第五十五條第一項( 誤載，第五十五條並未
    分項，應予更正刪除 )第一款規定之行為掣單舉發。嗣將舉發通知單送達受處分
    人，受處分人於舉發通知單上所載應到案日期前向原處分機關申訴，經原處分機
    關轉請原舉發單位調查結果，仍認受處分人有前開違規行為，原處分機關乃於八
    十八年十月十六日依道路交通管理處罰條例第五十五條第一項( 誤載，第五十五
    條並未分項，應予更正刪除 )第一款規定從輕裁處罰鍰新臺幣三百元。
三、訊據受處分人固未否認其駕駛該輛車牌C7-687號營業小客車於前揭時地為警拍照
    舉發之事實，惟矢口否認涉有任何違反道路交通管理處罰條例之行為，辯稱略以
    「我當時係綠燈左轉，臨時停車之定義不明」云云。經查：受處分人駕駛該輛營
    業小客車行經松江路、農安街交岔路口，於紅燈亮後0.8 秒始超越停止線，在行
    人穿越道臨時停車，有採證相片及臺北市政府警察局中山分局八十八年八月十一
    日北市警中分交字第八八六二六二八二○○號書函等件在卷可資佐證。受處分人
    空言否認，所辯無非係卸責之詞，不足採信。本件受處分人違規事證明確。原處
    分機關依道路交通管理處罰條例第五十五條第一項( 誤載，第五十五條並未分項
    ，應予更正刪除 )第一款規定從輕裁處罰鍰三百元，核無違誤，本件受處分人之
    異議為無理由，自應將其異議駁回。
據上論斷，應依道路交通案件處理辦法第十九條，裁定如主文。
中      華      民      國    八  十  九    年     五     月    廿二    日
                          臺灣臺北地方法院交通法庭
                                  法  官  鍾    華
右正本證明與原本無異。
如不服本裁定，應於裁定送達後五日內向本院提出抗告狀。
  書記官  黃 繡 琴
中      華      民      國    八  十  九    年     五     月    廿二    日


司法院資訊處製作；財團法人民間司法改革基金會備份。
